臺灣板橋地方法院刑事判決　　　　　　　100年度易字第152號
公　訴　人　臺灣板橋地方法院檢察署檢察官
被　　　告　江顯澤原名江顯坤.
上列被告因竊盜案件經檢察官提起公訴（99年度偵緝字第2600號
），本院依簡式審判程序判決如下：
    主  文
江顯澤攜帶兇器竊盜，處有期徒刑陸月，如易科罰金，以新臺幣
壹仟元折算壹日。扣案之老虎鉗壹把沒收。緩刑貳年。
    事  實
一、江顯澤（原名江顯坤）於民國99年5 月8 日晚間8 時許，駕
    駛其所有車牌號碼為HY2-636 號之重型機車行經臺北縣三重
    市（現已改制為新北市三重區○○○○路二段堤外停車場時
    ，見童江謀所有之鐵撐條七支置於該停車場內，竟意圖為自
    己不法之所有，持客觀上足以對人之生命、身體安全構成威
    脅，具有危險性可供為兇器使用之老虎鉗一把，破壞綑綁上
    開鐵撐條之鐵絲後竊取之，得手後旋即逃逸。再於次日上午
    8 時許將所竊得之上開鐵撐條，載往不知情之孫桂枝（業據
    臺灣板橋地方法院檢察署檢察官以99年度偵字第14287 號為
    不起訴處分確定）所經營位於新北市○○區○○街53之8 號
    之資源回收廠變賣得款新臺幣（下同）八百元花用。嗣因童
    江謀發覺物品遭竊後，報警於同年月10日下午2 時許在上開
    停車場查獲重返現場之江顯澤，並當場於江顯澤身上扣得上
    開老虎鉗一把，再循線於前開資源回收廠處覓得遭竊之鐵撐
    條七支，而悉上情。
二、案經童江謀訴由臺北縣政府警察局（現已改制為新北市政府
    警察局）三重分局報請臺灣板橋地方法院檢察署檢察官偵查
    起訴。
    理  由
一、本件被告江顯澤所犯係死刑、無期徒刑、最輕本刑為三年以
    上有期徒刑以外之罪，其於準備程序中就被訴事實為有罪之
    陳述，經法官告知簡式審判程序之旨，並聽取公訴人、被告
    之意見後，本院業已於100 年2 月16 日依刑事訴訟法第273
    條之1 第1 項之規定當庭裁定進行簡式審判程序。是證人即
    被害人童江謀、證人孫桂枝於警詢及偵查中所為之證述，及
    證人童江謀簽名表示指認及具領被竊物品意思之贓物認領保
    管單一紙，雖均係被告以外之人於審判外所為之言詞或書面
    陳述，然依刑事訴訟法第159 條第2 項前段之規定，於簡式
    審判程序中均得作為證據，合先敘明。
二、前揭事實業據被告江顯澤於警詢、偵查及本院審理中均坦承
    不諱，核與證人童江謀、孫桂枝於警詢及偵查中所為之證述
    相符，並有贓物認領保管單、資源回收登記簿內頁、車號查
    詢重型機車車籍表各一紙、監視器畫面翻拍照片二幀、現場
    採證及扣案物品照片六幀附卷可稽，足認被告上開不利於己
    之自白應屬真實。據此，本案事證明確，被告犯行堪以認定
    。
三、論罪科刑部分：
(一)按刑法第321 條第1 項第3 款之攜帶兇器竊盜罪，係以行為
    人攜帶兇器竊盜為其加重條件，此所謂兇器，其種類並無限
    制，凡客觀上足對人之生命、身體、安全構成威脅，具有危
    險性之兇器均屬之，且祇須行竊時攜帶此種具有危險性之兇
    器為已足，並不以攜帶之初有行兇之意圖為必要，最高法院
    79年臺上字第5253號判例意旨可資參照。本件被告持以為本
    件竊盜犯行時所用之老虎鉗為金屬材質，質地堅硬，如以之
    攻擊人體，顯可造成相當之傷害，客觀上足以對人之生命、
    身體安全造成危害，性質上應屬兇器無疑。故核被告所為，
    係犯刑法第321 條第1 項第3 款之攜帶兇器竊盜罪。
(二)本院爰審酌被告僅於89年間有侵占遺失物之輕微前科，有臺
    灣高等法院被告前案紀錄表一份附卷可稽，素行尚可，其犯
    罪之動機為貪圖不法利益、攜帶兇器之犯罪手段，對於被害
    人人身安全所生之危害，所竊得物品價值共計四千二百元（
    參被害人童江謀於警詢及偵查中所述），尚非甚鉅，且經追
    回全部失物，被害人之損失尚微，暨被告犯罪後坦承犯行之
    態度等一切情狀，量處如主文所示之刑，並諭知易科罰金之
    折算標準，以示懲儆。
(三)末查被告前未曾因故意犯罪受有期徒刑以上刑之宣告，有上
    開被告前案紀錄表一份在卷可按，其因一時失慮，致犯本罪
    ，且犯後坦承犯行、深知悔悟，被害人童江謀認領被竊物品
    後，業已於偵查中向檢察官表示不予追究之意思（參見99年
    度偵字第14287 號偵查卷宗第42頁），本院認被告經此次科
    刑教訓後，當知警惕，信無再犯之虞，因認其所受宣告之刑
    ，以暫不執行為適當，爰併予宣告緩刑二年，以啟自新。
(四)扣案之老虎鉗一把，係被告所有供犯本件竊盜犯行所用之物
    ，業據其供承在卷，爰併依刑法第38條第1 項第2 款之規定
    併予宣告沒收之。
據上論斷，應依刑事訴訟法第273 條之1 第1 項、第299 條第1
項前段，刑法第321 條第1 項第3 款、第41條第1 項前段、第38
條第1 項第2 款、第74條第1 項第1 款，刑法施行法第1 條之1
第1 項、第2 項前段，判決如主文。
本案經檢察官陳旭華到庭執行職務。
中    華    民    國    100   年    2     月    25    日
                  刑事第九庭  法  官 張紹省
上列正本證明與原本無異。
如不服本判決，應於判決送達後10日內敘明上訴理由，向本院提
出上訴狀 (應附繕本) ，上訴於臺灣高等法院。其未敘述上訴理
由者，應於上訴期間屆滿後20日內向本院補提理由書「切勿逕送
上級法院」。
                              書記官 周雅玲
中    華    民    國    100   年    2     月    25    日
附錄本案論罪科刑法條全文：
中華民國刑法第321條第1項
犯竊盜罪而有左列情形之一者，處六月以上、五年以下有期徒刑
：
一  於夜間侵入住宅或有人居住之建築物、船艦或隱匿其內而犯
    之者。
二  毀越門扇、牆垣或其他安全設備而犯之者。
三  攜帶兇器而犯之者。
四  結夥三人以上而犯之者。
五  乘火災、水災或其他災害之際而犯之者。
六  在車站或埠頭而犯之者。